【裁判字號】    95,訴,714
【裁判日期】    950630
【裁判案由】    
【裁判全文】
臺灣彰化地方法院刑事判決               95年度訴字第714號
公  訴  人  臺灣彰化地方法院檢察署檢察官
被      告  甲○○
                    3弄64號.
                    上之農舍
                    （現另案於臺灣彰化監獄彰化分監執行）
指定辯護人  本院公設辯護人  乙○○
上列被告因毒品危害防制條例案件，經檢察官提起公訴（九十五
年度偵字第一九一一號）及移送併案（九十五年度偵字第三八五
三號），本院判決如下：
    主  文
甲○○連續販賣第一級毒品，處有期徒刑玖年；扣案之第一級毒
品海洛因肆拾捌包（驗後淨重拾肆點參壹公克）沒收銷燬之，電
子磅秤壹台、分裝袋壹大包、塑膠鏟管壹支、帳冊壹本、自製釣
竿壹支、行動電話玖支（不含ＳＩＭ卡）、葡萄糖壹包（淨重伍
點玖壹公克）及販賣第一級毒品所得新臺幣參萬伍仟元均沒收。
又連續販賣第二級毒品，處有期徒刑肆年；扣案之第二級毒品甲
基安非他命玖包（驗後淨重拾肆點零肆貳伍公克）沒收銷燬之，
電子磅秤壹台、分裝袋壹大包、塑膠鏟管壹支、帳冊壹本、自製
釣竿壹支、行動電話玖支（不含ＳＩＭ卡）及販賣第二級毒品所
得新臺幣肆仟肆佰元均沒收，至未扣案之販賣第二級毒品所得新
臺幣貳仟陸佰元應予沒收，如全部或一部不能沒收時，以其財產
抵償之。應執行有期徒刑拾貳年；扣案之第一級毒品海洛因肆拾
捌包（驗後淨重拾肆點參壹公克）、第二級毒品甲基安非他命玖
包（驗後淨重拾肆點零肆貳伍公克）均沒收銷燬之，電子磅秤壹
台、分裝袋壹大包、塑膠鏟管壹支、帳冊壹本、自製釣竿壹支、
行動電話玖支（不含ＳＩＭ卡）、葡萄糖壹包（淨重伍點玖壹公
克）及販賣第一級、第二級毒品所得共新臺幣參萬玖仟肆佰元均
沒收，至未扣案之販賣第二級毒品所得新臺幣貳仟陸佰元應予沒
收，如全部或一部不能沒收時，以其財產抵償之。
    事  實
一、甲○○明知海洛因、甲基安非他命為毒品危害防制條例第二
    條第二項第一款、第二款所定之第一、二級毒品，不得非法
    販賣，竟基於販賣第一級毒品海洛因、第二級毒品甲基安非
    他命以牟利之概括犯意，自民國九十四年六月間某日起，至
    九十五年二月間某日止，以其位於彰化縣田中鎮○○○段○
    三七五之○○一一地號上之農舍居所作為販賣據點，先以海
    洛因每錢新臺幣（下同）二萬五千元、甲基安非他命每錢一
    萬二千元之價格，在上址向姓名、年籍不詳，綽號「阿文」
    之成年男子，販入重量不詳之海洛因、甲基安非他命，之後
    即在上址內將海洛因摻入其另行購得之葡萄糖，再以電子磅
    秤、分裝袋及塑膠鏟管將甲基安非他命及混合後之海洛因分
    裝成小包以供販賣。之後甲○○即以門號00000000
    00號行動電話作為販賣毒品之聯繫工具，由欲購買海洛因
    、甲基安非他命者，撥打該行動電話門號，聯繫販賣海洛因
    、甲基安非他命時間、數量、價格等事宜後前往上址，甲○
    ○隨即以其所有之自製釣竿前端綁手機皮套伸出住處窗外，
    由購毒者將約定之購毒金額放入手機皮套內，甲○○再將自
    製釣竿收回確認金額無誤後，即將購毒者所購毒品放入手機
    皮套內，再將釣竿伸出窗外交付毒品予購毒者，以此方式完
    成毒品交易。甲○○以上開方式連續販賣海洛因、甲基安非
    他命之對象、交易時間及數量詳如下述:
（一）自九十四年十二月二十六日起，至九十五年一月二十四日
      止，連續販賣海洛因六次予鄭昆宜，每次交易金額均為一
      千元。
（二）自九十四年七月間某日起，至九十五年二月十八日止，連
      續販賣海洛因四次予鄭世昌，每次交易金額均為一千元。
（三）自九十五年一月間某日起，至同年二月間某日止，連續販
      賣海洛因三次予吳智勝，每次交易金額均為一千元。
（四）於九十五年一月二十六日，販賣海洛因一次予邱創樟，交
      易金額為一千元。
（五）先後於九十四年六月間某日及九十五年一月間某日，連續
      販賣海洛因二次予陳律銘，每次交易金額均為一千元。
（六）自九十四年十二月間某日起，至九十五年二月間某日止，
      連續販賣海洛因六次予詹錫輝，每次交易金額均為一千元
      。
（七）自九十四年七月間某日起，至九十五年二月間某日止，連
      續販賣海洛因三次予鄭嘉華，每次交易金額均為一千元。
（八）自九十四年十二月間某日起，至九十五年二月十六日止，
      連續販賣海洛因五次予陳世昌，每次交易金額均為一千元
      。
（九）於九十四年九月間，連續販賣海洛因三次予蕭次宏，每次
      交易金額均為一千元。
（十）於九十五年一月六日，販賣海洛因一次予黃高明，交易金
      額為一千元。
（十一）於九十五年二月間某日，販賣海洛因一次予鄭宇洋，交
      易金額為一千元。
（十二）自九十四年十二月間某日起，至九十五年二月間某日止
      ，連續販賣甲基安非他命五次予林志隆，每次交易金額均
      為一千元。
（十三）於九十五年一月間，連續販賣甲基安非他命二次予蕭月
      惠，每次交易金額均為一千元。
    嗣於九十五年二月二十一日上午十時十分許，為警持搜索票
    至甲○○上揭居所執行搜索而當場查獲，並扣得甲○○所有
    供販賣之海洛因四十八包（驗後淨重十四‧三一公克，起訴
    書誤載為四十九包）、甲基安非他命九包（驗後淨重十四‧
    ○四二五公克），供販賣海洛因、甲基安非他命所用之電子
    磅秤一台、分裝袋一大包、塑膠鏟管一支、帳冊一本、自製
    釣竿一支、行動電話九支（不含ＳＩＭ卡），預備供販賣海
    洛因所用之葡萄糖一包（淨重五‧九一公克），以及販賣第
    一級毒品所得三萬五千元，販賣第二級毒品所得四千四百元
    ，並其使用之門號0000000000號ＳＩＭ卡一張等
    物。
二、案經彰化縣警察局移送臺灣彰化地方法院檢察署檢察官偵查
    起訴。
    理  由
一、上揭犯罪事實，業據被告甲○○分別於本院準備程序及審理
    時坦承不諱，核與證人林志隆、詹錫輝、陳律銘、鄭世昌、
    鄭昆宜、鄭嘉華、蕭森田、蕭月惠、吳智勝、邱創樟、黃高
    明、鄭宇洋於警詢、偵查中證述之情節大致相符，且有被告
    使用門號0000000000號行動電話與林志隆、詹錫
    輝、陳律銘、鄭世昌、鄭昆宜、鄭嘉華、蕭森田、蕭月惠、
    吳智勝、邱創樟通話之通訊監察譯文各一份附卷可稽。又被
    告為警查獲時所扣得之白色粉末四十九包及結晶體九包，經
    分別送請法務部調查局及憲兵司令部刑事鑑識中心鑑定結果
    ，認其中白色粉末四十八包為海洛因無訛，另一包則不含毒
    品成分（被告已供承該包係預備用以摻入海洛因販賣之葡萄
    糖），結晶體九包則均為甲基安非他命等情，有該局九十五
    年四月十二日調科壹字第一四○○一二七七四號鑑定通知書
    及該中心九十五年五月二十五日（九五）安鑑字第○○八六
    ○號鑑驗通知書各一紙在卷可按。此外復有電子磅秤一台、
    分裝袋一大包、塑膠鏟管一支、帳冊一本、自製釣竿一支、
    行動電話九支（不含ＳＩＭ卡）、葡萄糖一包（淨重五‧九
    一公克）、門號0000000000號ＳＩＭ卡一張，以
    及被告販賣第一、二級毒品所得共三萬九千四百元扣案可資
    佐證，足徵被告之自白與事實相符。綜上，本件事證業已明
    確，被告犯行堪以認定。
二、核被告甲○○所為，係犯毒品危害防制條例第四條第一項之
    販賣第一級毒品海洛因罪（犯罪事實編號一號至十一號）及
    同條第二項之販賣第二級毒品甲基安非他命罪（犯罪事實編
    號十二、十三號）。被告持有第一級毒品海洛因，及第二級
    毒品甲基安非他命之低度行為，應各為販賣該級毒品之高度
    行為所吸收，均不另論罪。被告先後多次販賣第一級毒品海
    洛因及第二級毒品甲基安非他命之犯行，均時間緊接，所犯
    又係構成要件相同之罪名，均顯係基於概括犯意反覆為之，
    均為連續犯，均應依刑法第五十六條之規定論以一罪，且本
    應加重其刑，惟因販賣第一級毒品之法定本刑為死刑、無期
    徒刑，販賣第二級毒品法定刑無期徒刑部分，依法均不得加
    重，爰僅就其販賣第二級毒品甲基安非他命應處有期徒刑部
    分加重其刑。另上揭被告連續販買海洛因予黃高明及鄭宇洋
    之事實，雖未據檢察官起訴，惟此部分與已起訴並經本院判
    決有罪部分，有連續犯之裁判上一罪關係，本院自應併予審
    理，附此敘明。又本院考量被告雖有上開販賣第一級、第二
    級毒品之犯行，然其販賣之所得不多，犯罪之情節尚屬輕微
    ，且其僅因一時貪念，致觸法定刑為死刑或無期徒刑之重典
    ，相對於長期、大量販賣毒品之真正毒梟而言，其對於社會
    秩序與國民健康之危害，顯然較輕，倘亦處以死刑或無期徒
    刑，不免過苛，且無從與真正長期、大量販毒之惡行區別，
    是以本院認有法重情輕之情形，故認其犯罪情節尚堪憫恕，
    爰依刑法第五十九條之規定，就其所犯之販賣第一級、第二
    級毒品罪均酌量減輕其刑。爰審酌被告販賣第一級毒品海洛
    因及第二級毒品甲基安非他命，足以使購買施用者導致生理
    成癮性及心理之依賴性，抑且戕害國民身心健康及危害社會
    治安，惡性非輕，惟犯後坦承犯行，深具悔意，及販賣之次
    數、數量、金額、時間及犯罪之動機、目的等一切情狀，就
    其所犯二罪各量處如主文所示之刑，並定其應執行刑，以示
    懲儆。扣案海洛因四十八包（驗後淨重十四‧三一公克）、
    甲基安非他命九包（驗後淨重十四‧○四二五公克）分別為
    第一級、第二級毒品，且為被告供販賣之毒品，應依毒品危
    害防制條例第十八條第一項前段之規定於本案宣告沒收銷燬
    之。扣案之電子磅秤一台、分裝袋一大包、塑膠鏟管一支、
    帳冊一本、自製釣竿一支、行動電話九支（不含ＳＩＭ卡）
    ，為被告所有供販賣第一級毒品海洛因及第二級毒品甲基安
    非他命所用之物，業據被告供承在卷，均應依毒品危害防制
    條例第十九條第一項之規定，宣告沒收之。再扣案之葡萄糖
    一包（淨重五‧九一公克），為被告所有預備供販賣海洛因
    所用之物，業據被告供承在卷，爰依刑法第三十八條第一項
    第二款之規定宣告沒收。扣案之被告販賣第一級毒品海洛因
    所得三萬五千元，販賣第二級毒品甲基安非他命所得四千四
    百元，均應依毒品危害防制條例第十九條第一項之規定宣告
    沒收，至未扣案之販賣第二級毒品甲基安非他命所得二千六
    百元，除依同規定宣告沒收外，並諭知如全部或一部不能沒
    收時，以其財產抵償之。另扣案被告使用之門號00000
    00000號ＳＩＭ卡一張，依國內電信公司定型化契約之
    約定，上開晶片卡之所有權仍屬電信公司所有，申請人僅因
    承租門號而取得使用權，非屬申請人所有，且非屬違禁物，
    核與沒收之要件不符，故不予宣告沒收。至其餘扣案物，均
    非被告供犯本案所用之物，且非違禁物，爰均不為沒收之諭
    知，併予敘明。
三、至公訴人雖認被告甲○○自九十四年二月間起至同年五月間
    止，亦有販賣第一級、第二級毒品予不特定人之行為，因認
    被告此部分亦涉犯毒品危害防制條例第四條第一項、第二項
    之販賣第一級、第二級毒品罪嫌。惟按犯罪事實應依證據認
    定之，無證據不得認定犯罪事實，刑事訴訟法第一百五十四
    條第二項定有明文。訊據被告堅決否認上情，且此部分亦查
    無其他積極證據足資證明，參照前揭法條意旨，無證據即不
    得認定犯罪事實，故被告此部份之罪嫌尚有不足，本應為無
    罪之諭知，惟起訴書認此部分與前揭起訴有罪部分具有裁判
    上一罪關係，爰不另為無罪之諭知，附此敘明。
據上論斷，應依刑事訴訟法第二百九十九條第一項前段，毒品危
害防制條例第四條第一項、第二項、第十八條第一項前段、第十
九條第一項，刑法第十一條前段、第五十六條、第五十九條、第
三十八條第一項第二款、第五十一條第五款，判決如主文。
本件經檢察官何蕙君到庭執行職務。
中    華    民    國    95    年    6     月    30    日
                      臺灣彰化地方法院刑事第一庭
                          審判長法官      李進清
                          法      官      王昌鑫
                          法      官      紀佳良
以上正本證明與原本無異。
如不服本判決，應於判決送達後10日內，向本院提出上訴狀（須
附繕本）。
中    華    民    國    95    年    7     月     3    日
                              書記官      陳錫威
附錄本案論罪科刑法條全文：
毒品危害防制條例第4條：
製造、運輸、販賣第一級毒品者，處死刑或無期徒刑；處無期徒
刑者，得併科新臺幣1千萬元以下罰金。
製造、運輸、販賣第二級毒品者，處無期徒刑或7年以上有期徒
刑，得併科新臺幣7百萬元以下罰金。
製造、運輸、販賣第三級毒品者，處5年以上有期徒刑，得併科
新臺幣5百萬元以下罰金。
製造、運輸、販賣第四級毒品者，處3年以上10年以下有期徒刑
，得併科新臺幣3百萬元以下罰金。
製造、運輸、販賣專供製造或施用毒品之器具者，處1年以上7年
以下有期徒刑，得併科新臺幣1百萬元以下罰金。
前五項之未遂犯罰之。


司法院資訊處製作；財團法人民間司法改革基金會備份。
